【裁判字號】    98,易緝,32
【裁判日期】    980319
【裁判案由】    竊盜等
【裁判全文】
臺灣板橋地方法院刑事判決              98年度易緝字第32號
公  訴  人  臺灣板橋地方法院檢察署檢察官
被      告  丁○○
                    （現另案在臺灣臺北監獄臺北分監執行中
上列被告因竊盜案件，經檢察官提起公訴（97年度偵字第8337號
、97年度偵緝字第1811號)， 本院判決如下：
    主  文
丁○○無罪。
    理  由
一、公訴意旨略以：被告丁○○意圖為自己不法之所有，於民國
    97年3 月2 日上午11時許，與乙○○共乘車牌號碼PO-0543
    號自用小客車，甲○○另乘車牌號碼KS-3312 號自用小貨車
    （懸掛Z6-8629 號車牌），前往臺北縣林口鄉太平嶺17號，
    由乙○○持油壓剪、乙炔切割器，切割丙○○所有之鐵皮、
    鋼條後，由甲○○將之搬置前開自用小貨車上，被告則在一
    旁把風，而竊取之。嗣為丙○○察覺，報警處理，為警當場
    查獲，並扣得油壓剪1 枝、乙炔切割器1 組及鋼條、鐵板1
    批，因認被告涉犯刑法第321 條第1 項第3 款、第4 款結夥
    三人攜帶兇器竊盜罪（乙○○、甲○○涉犯刑法加重竊盜罪
    部分，另經本院以97年度易字第3137號判決各處有期徒刑8
    月在案）。
二、按犯罪事實應依證據認定之，無證據不得認定犯罪事實；不
    能證明被告犯罪或其行為不罰者，應諭知無罪之判決，刑事
    訴訟法第154 條第2 項、第301 條第1 項分別定有明文。次
    按刑事訴訟法第161 條已於91年2 月8 日修正公布，其第1
    項規定：檢察官就被告犯罪事實，應負舉證責任，並指出證
    明之方法。因此，檢察官對於起訴之犯罪事實，應負提出證
    據及說服之實質舉證責任。倘其所提出之證據，不足為被告
    有罪之積極證明，或其指出證明之方法，無從說服法院以形
    成被告有罪之心證，基於無罪推定之原則，自應為被告無罪
    判決之諭知（最高法院92年台上字第128 號判例意旨參照）
    。
三、公訴人認被告涉犯加重竊盜罪嫌，係以同案被告乙○○之供
    述為其主要論據。訊據被告堅詞否認有何竊盜犯行，辯稱：
    伊係為向乙○○租屋，始陪同前往臺北縣林口鄉太平嶺17號
    ，並未參與竊盜犯罪等語。經查：
  (一)按被告以外之人於審判外之言詞或書面陳述，除法律有規定
    者外，不得作為證據，刑事訴訟法第159 條第1 項定有明文
    。而被告以外之人於審判外之陳述，經當事人於審判程序同
    意作為證據，法院審酌該言詞陳述或書面陳述作成時之情況
    ，認為適當者，得為證據，則據同法第159 條之5 第1 項規
    定甚明。同案被告乙○○、甲○○、被害人丙○○於司法警
    察調查及偵查中具結向檢察官所為陳述，雖係被告以外之人
    於審判外之陳述，惟被告於本院審判程序同意作為證據（見
    本院98年2 月12日審判筆錄），並經審酌渠等言詞陳述之情
    況，認為適當，均應認有證據能力。
  (二)被告於97年3 月2 日上午11時許與乙○○共乘車號PO-0543
    號自用小客車，與甲○○駕駛車牌號碼KS-3312 號自用小貨
    車（懸掛車牌Z6-8629 號）會合後，前往臺北縣林口鄉太平
    嶺17號，乙○○即以油壓剪、乙炔切割器切割現場鐵皮、鋼
    條，再由甲○○將之搬置前開自用小貨車上等事實，業據被
    告於警詢、檢察官訊問及本院審理時坦承不諱，核與同案被
    告乙○○、甲○○於本院審理時具結證述之情節相符。而前
    述鐵皮、鋼條為丙○○所有，未曾同意他人拆取之事實，亦
    據丙○○於警詢及檢察官訊問時具結證述綦詳。此外，復有
    油壓剪1 枝、乙炔切割器1 組及鋼條、鐵皮1 批扣案可資佐
    證，另有採證照片、贓物認領保管單在卷足稽，上開事實，
    固堪認定。惟同案被告乙○○於本院審理時具結證稱：「（
    問：丁○○為何當天與你一起去該處？）丁○○到我龜山鄉
    ○○路家找我，我說我還有事情要去做，我說如果他方便的
    話，先跟我去，丁○○才跟我去。」、「（問：丁○○到你
    龜山家做什麼？）他要跟我分租房間。」、「我說別人叫我
    去拆廢鐵，我叫他去那邊等我，因為我還要問我太太……」
    等語，與甲○○於本院審理時結證：「（問：97年3 月2 日
    你為何到太平嶺那裡拆鐵皮？）是乙○○前一天約我一起去
    的，叫我去跟朋友借車，請我幫他拆鐵皮，因為他之前就是
    做拆鐵皮的，然後我跟朋友借車，隔天約在高爾夫球場碰面
    。」、「（問：乙○○跟你約的時候有無說還要找誰去幫忙
    ？）沒有，只說只有我跟他而已。」、「（問：當時現場為
    何還有丁○○？）我問陳（正祥）跟詹（志中），他們都說
    因為詹要跟陳租房子，房子是陳岳父的，鑰匙在陳的太太身
    上，要等陳的太太回來。」、「（問：你是何時問詹、陳二
    人關於詹到場的原因？）我是在林口球場碰面的時候，我就
    問了。」等情節（以上均見本院98年3 月5 日審判筆錄），
    互核並無二致，被告此部分所辯，應非杜撰之詞。被告為向
    乙○○租屋，偶然與之同行，就乙○○、甲○○所為竊盜犯
    行，已難認有犯意之聯絡。再者，同案被告乙○○於檢察官
    訊問及本院審理時具結證稱：「（問：丁○○在現場做何事
    ？）他在旁邊看。」「（問：丁○○跟你到現場時，他有無
    幫你搬鐵皮？）沒有，因為他身上很乾淨，我叫他到旁邊等
    我。」、「（問：現場搬鐵條上車後，屋主來時，丁○○有
    沒有說話？）他什麼都沒有說，屋主跟警察是一起來的。」
    、「（問：丁○○都沒有通報你們說有人來了嗎？）沒有。
    」等語（見臺灣板橋地方法院檢察署97年度偵字第8337號偵
    查卷宗第115 頁及本院98年3 月5 日審判筆錄），甲○○於
    檢察官訊問時亦結證稱：「（問：丁○○在現場負責何工作
    ？）沒有，他在旁邊看，跟我們聊天。」等語（見前揭偵查
    卷宗第84頁），益徵被告在場確無把風或其他行為之分擔。
  (三)同案被告乙○○於警詢時雖供稱：「今天我會與丁○○、甲○○去林口鄉太平村9 鄰17號竊取鋼條及鐵板，是他們二人
    來邀約我去的，因為他們二人都不會使用乙炔切割鋼鐵，他
    們知道我是從事鐵工才來邀約我去該處竊取鋼鐵，乙炔整組
    也是甲○○去借來的。」等語（見前揭偵查卷宗第12頁），
    然其此部分所述，前後顯非一致，與同案被告陳建成供述之
    情節亦屬扞格，而有重大瑕疵，乙○○於本院審理時復坦承
    其前開陳述係為脫免個人罪責，乃飾詞構陷被告，自不足為
    不利被告之認定。
四、綜上，本案依公訴人所提事證，尚不足使所指被告結夥三人
    攜帶兇器竊盜之犯罪事實達於無所懷疑，而得確信為真實之
    程度，本案復查無其他積極證據足資證明被告就乙○○、甲○○所為竊盜犯行，確有犯意之聯絡及行為之分擔，自不得
    以加重竊盜之罪名相繩，揆諸前開法條規定及判例要旨，應
    為被告無罪之諭知，以昭審慎。
據上論斷，應依刑事訴訟法第301 條第1 項，判決如主文。
本案經檢察官馬中人到庭執行職務。
中    華    民    國    98    年    3     月    19    日
                        刑事第二十庭  法  官  廖怡貞
以上正本證明與原本無異。
如不服本判決，應於判決送達後10日內，向本院提出上訴狀，上
訴於臺灣高等法院。
                                      書記官  林惠齡
中    華    民    國    98    年    3     月    19    日


司法院資訊處製作；財團法人民間司法改革基金會備份。
